# 求助陈版主，企业会计准则下企业对外提供担保的会计处理

提问人：小饕奥蒂塔 时间：2015-05-24 11:28:02
陈版主，您好，想请教企业会计准则下企业对外提供担保的会计处理。我认为在这点上企业会计准则和国际会计准则没有区别，都需要确认对外担保的公允价值，可是我们没有找到企业会计准则对应的说明和解释在哪里。实务中，我们查找了一些对外提供担保的上市公司年报，都没有确认在表内，只做了或有负债的披露。因此，请您指导。谢谢。

回答人：chenyiwei
准则依据是《企业会计准则第 22 号——金融工具确认和计量》中对“财务担保合同”的规定，其规定与IAS 39一致。但在没有外部担保公司询价或者被担保方在有无担保的不同情形下的融资利率差异等客观证据的情况下，企业对外提供（尤其是关联方之间）的担保的公允价值难以可靠确定，所以在实务中很多情况下不确认。